最高法院民事裁定　　　　　　　一○○年度台抗字第四九五號
再 抗告 人　葉松根
代　理　人　林春榮律師
上列再抗告人因與相對人法務部行政執行署彰化行政執行處間聲
請管收事件，對於中華民國一○○年三月三十一日台灣高等法院
台中分院裁定（一○○年度抗字第一四六號），提起再抗告，本
院裁定如下：
    主  文
再抗告駁回。                                            
再抗告程序費用由再抗告人負擔。
    理  由
本件相對人因再抗告人滯納民國八十四、八十五、八十六、八十
七年度綜合所得稅經移送機關移送相對人強制執行後，尚待執行
金額共計新台幣（下同）六千五百四十八萬一千六百零一元。惟
經伊就再抗告人相關財產狀況經詢問之結果，顯有履行義務之可
能而故不履行及就應供強制執行之財產有隱匿之情事，乃向台灣
彰化地方法院（下稱彰化地院）聲請管收。彰化地院裁定再抗告
人自一○○年三月十日管收。再抗告人提起抗告，原法院以：本
件綜合所得稅案件係於九十年五月八日由相對人開始執行，依稅
捐稽徵法第二十三條第一項規定，本無執行期限之規定，然經立
法院於九十六年三月五日修正後（九十六年三月二十一日總統令
修正公布），依稅捐稽徵法第二十三條第四、五項之規定，應自
九十六年三月五日開始起算五年，逾五年尚未執行終結始不再執
行，再抗告人主張本件已不得再執行，尚有誤會。又依再抗告人
所提出之分期償還切結書，再抗告人均擔任債務人，苟再抗告人
無任何資力，台灣中小企業銀行股份有公司（下稱中小企銀）斷
無要求再抗告人一併書立分期償還之必要，且依再抗告人所提出
之九十六年五月至九十九年二月匯予中小企銀之匯款單據，難認
再抗告人無履行本件義務之可能。且再抗告人日常生活中以其所
持玉山商業銀行商務白金附卡支付多項高額消費，相對人所指再
抗告人顯有履行義務之可能而故不履行及就應供強制執行之財產
有隱匿之事實，應足採信等詞，因以裁定維持彰化地院所為准予
管收之裁定，駁回再抗告人之抗告。
查行政執行官訊問義務人後，認義務人顯有履行義務之可能，故
不履行之情事，而有管收之必要者，自拘提時起二十四小時內，
得聲請法院裁定管收之，為行政執行法第十七條第六項第一款所
明定。本件相對人依調查結果，再抗告人自九十五年起至九十九
年十一月止以每月分期付款方式，向中小企銀復興分行共清償債
務一千四百二十五萬元，截至目前仍正常按月分期償還中，有該
行九十九年十二月三日及一○○年二月十五日之陳報狀可稽（放
卷外編號證二，八～十一頁）；另再抗告人在九十七年至九十九
年間持銀行金融卡支付多筆高額消費，亦有玉山商業銀行信用卡
事業處函足憑（放卷外編號證三，二～三頁、編號證五，二十九
頁），原裁定本於上述理由因認再抗告人有顯有履行義務之可能
，故不履行之情事，自非無據。又本件稅捐非不得再執行，復經
原裁定予以敘明。原法院因而為再抗告人不利之裁定，經核於法
並無違背。至其餘之理由，於裁定結果不生影響。再抗告論旨，
指摘原裁定不當，聲明廢棄，非有理由。
據上論結，本件再抗告為無理由。依行政執行法第十七條第十項
、民事訴訟法第四百九十五條之一第二項、第四百四十九條第一
項、第九十五條、第七十八條，裁定如主文。
中    華    民    國  一○○  年    六    月  二十三  日
                      最高法院民事第七庭
                          審判長法官  顏  南  全  
                                法官  林  大  洋  
                                法官  沈  方  維  
                                法官  鄭  傑  夫  
                                法官  吳  麗  女  
本件正本證明與原本無異
                                      書  記  官  
中    華    民    國  一○○  年    七    月    五    日
                                                     m